臺灣宜蘭地方法院刑事判決　　　　　　　　　　　　　九十三年度訴字第三七一號
　　公　訴　人　臺灣宜蘭地方法院檢察署檢察官
　　被　　　告　甲○○　男　四.
　　　　　　　　　　　　（另案在臺灣宜蘭監獄執行中）
右列被告因違反毒品危害防制條例案件，經檢察官提起公訴（九十三年度毒偵字第七
五○號），經本院裁定進行簡式審判程序，爰不經通常審判程序判決如左：
    主  文
甲○○連續施用第一級毒品，累犯，處有期徒刑壹年貳月；又連續施用第二級毒品，
累犯，處有期徒刑拾月。應執行有期徒刑壹年拾月。
    事  實
一、甲○○前於民國八十八年間因施用毒品案件，經本院以八十八年度毒聲字第三六
    八號裁定送觀察、勒戒後，認無繼續施用毒品傾向，由臺灣宜蘭地方法院檢察署
    檢察官於八十八年五月二十八日，以八十八年度偵字第一八七○號為不起訴處分
    確定；復因施用毒品案件，經本院以八十八年度毒聲字第一○五七號裁定送觀察
    、勒戒後，認有繼續施用毒品傾向，經本院以八十八年度毒聲字第一一四六號裁
    定令入戒治處所施以強制戒治，而該次施用毒品犯行，並經本院以八十九年度訴
    字第七一號刑事判決就其施用第一級毒品海洛因（下稱海洛因）部分判處有期徒
    刑八月，就施用第二級毒品安非他命（下稱安非他命）部分判處有期徒刑六月，
    並定其應執行刑有期徒刑一年確定；再因施用毒品案件，經本院以八十九年度訴
    字第二九四號刑事判決就施用海洛因部分判處有期徒刑七月，就施用安非他命部
    分判處有期徒刑六月，並定其應執行刑有期徒刑一年確定；又其另涉竊盜案件，
    經本院以八十九年度羅簡字第二八○號刑事判決判處有期徒刑三月確定，並與前
    開八十九年度訴字第二九四號刑事判決判處有期徒刑一年部分，經本院以九十年
    度聲字第五○五號裁定定其應執行刑有期徒刑一年二月。而前開有期徒刑一年、
    一年二月經接續執行後，於九十二年一月十六日假釋出監，刑期至同年六月三日
    屆滿，以已執行論。再因施用毒品案件，經本院於九十三年五月四日，以九十二
    年度訴字第三八○號刑事判決就施用海洛因部分判處有期徒刑十月，就施用安非
    他命部分判處有期徒刑八月，並定其應執行刑有期徒刑一年四月，於九十三年六
    月三日判決確定。詎甲○○猶不知悔改，於本院九十二年度訴字第三八○號刑事
    判決宣示後，竟(一)基於施用海洛因抵癮之概括犯意，至九十三年六月二十八日上
    午八時許止，平均二、三天一次，以注射針筒注射之方式，在宜蘭縣羅東鎮○○
    路五十五號住處，連續施用海洛因多次；(二)復基於施用安非他命抵癮之概括犯意
    ，至九十三年六月二十七日上午某時止，平均三、四天一次，以玻璃球燃燒之方
    式，在上開住處連續施用安非他命多次。嗣於九十三年六月二十八日下午四時許
    ，為警在上開住處查獲，並於同日下午五時十分許採集其尿液送鑑定之結果，呈
    嗎啡及安非他命陽性反應，始知悉上情。
二、案經宜蘭縣警察局羅東分局報請臺灣宜蘭地方法院檢察署檢察官偵查起訴。
    理  由
一、右揭事實，業據被告甲○○到庭坦承不諱，且其為警查獲後，於九十三年六月二
    十八日下午五時十分許採集其尿液送鑑定之結果，呈嗎啡及安非他命陽性反應，
    有宜蘭縣警察局羅東分局犯嫌尿液姓名、編號對照表，及慈濟大學濫用藥物檢驗
    中心出具之檢驗總表各一紙附卷可稽，是其自白要與事實相符，應非虛詞，足堪
    採信。又被告前因施用毒品案件，經本院以八十八年度毒聲字第三六八號裁定送
    觀察、勒戒後，認無繼續施用毒品傾向，由臺灣宜蘭地方法院檢察署檢察官於八
    十八年五月二十八日，以八十八年度偵字第一八七○號為不起訴處分確定；復因
    施用毒品案件，經本院以八十八年度毒聲字第一○五七號裁定送觀察、勒戒後，
    認有繼續施用毒品傾向，經本院以八十八年度毒聲字第一一四六號裁定令入戒治
    處所施以強制戒治，而該次施用毒品犯行，並經本院以八十九年度訴字第七一號
    刑事判決就其施用海洛因部分判處有期徒刑八月，就施用安非他命部分判處有期
    徒刑六月，並定其應執行刑有期徒刑一年確定；再因施用毒品案件，經本院以八
    十九年度訴字第二九四號刑事判決就施用海洛因部分判處有期徒刑七月，就施用
    安非他命部分判處有期徒刑六月，並定其應執行刑有期徒刑一年確定；再因施用
    毒品案件，經本院於九十三年五月四日，以九十二年度訴字第三八○號刑事判決
    就施用海洛因部分判處有期徒刑十月，就施用安非他命部分判處有期徒刑八月，
    並定其應執行刑有期徒刑一年四月，有臺灣高等法院被告全國前案紀錄表存卷足
    憑。綜上所述，本件事證已臻明確，被告施用毒品犯行洵堪認定，應依法論科。
二、核被告甲○○所為，係犯毒品危害防制條例第十條第一項施用第一級毒品罪與同
    條第二項施用第二級毒品罪，而其施用毒品前所持有第一、二級毒品之低度行為
    ，業已分別為施用毒品之高度行為所吸收，均不另論罪。被告先後多次施用海洛
    因及安非他命抵癮之犯行，時間緊接，方法相同，觸犯構成要件相同之罪，顯均
    係基於概括犯意為之，均應依刑法第五十六條連續犯之規定，論以一罪，並均加
    重其刑。又其所犯施用第一級毒品及施用第二級毒品罪，犯意各別，罪名不同，
    應分論併罰之。公訴人雖僅就被告於九十三年六月二十八日下午四時許往前回溯
    二十四小時內及九十六小時內，施用海洛因及安非他命之犯行提起公訴，然檢察
    官就犯罪事實一部起訴者，其效力及於全部，本件被告於上開時間外施用海洛因
    及安非他命之犯罪事實，與前揭論罪科刑之部分，有連續犯之關係，已如前述，
    本院自應就屬於裁判上一罪之其餘施用毒品犯行部分一併加以裁判。末查，被告
    前因施用毒品案件，經本院以八十九年度訴字第七一號刑事判決判處有期徒刑一
    年確定，再因施用毒品案件，經本院以八十九年度訴字第二九四號刑事判決判處
    有期徒刑一年確定，又其另涉竊盜案件，經本院以八十九年度羅簡字第二八○號
    刑事判決判處有期徒刑三月確定，並與前開八十九年度訴字第二九四號刑事判決
    判處有期徒刑一年部分，經本院以九十年度聲字第五○五號裁定定其應執行刑有
    期徒刑一年二月，而前開有期徒刑一年、一年二月經接續執行後，於九十二年一
    月十六日假釋出監，刑期至同年六月三日屆滿等情，業經被告供明在卷，並有臺
    灣高等法院被告全國前案紀錄表在卷可資佐憑，其於有期徒刑執行完畢後五年內
    再犯法定刑有期徒刑以上之前開二罪，均應依刑法第四十七條累犯之規定，加重
    其刑，並遞加重之。爰審酌被告歷經毒品危害防制條例觀察勒戒及強制戒治等助
    其戒除毒癮後，不但未見成效，且因施用毒品案件，先後經本院以八十九年度訴
    字第七一號、八十九年度訴字第二九四號、九十二年度訴字第三八○號刑事判決
    判處有期徒刑後，竟再犯本件施用毒品犯行，顯見其已無法依憑己力拔除毒癮，
    惟念其坦承犯行，態度良好及施用情形等一切情狀，各就其所犯二罪量處如主文
    所示之刑，並定其應執行之刑，以示懲儆。
據上論斷，應依刑事訴訟法第二百七十三條之一第一項、第二百九十九條第一項前段
，毒品危害防制條例第十條第一項、第二項，刑法第十一條前段、第五十六條、第四
十七條、第五十一條第五款判決如主文。
本案經檢察官劉憲英到庭執行職務
中　　　華　　　民　　　國　　九十三　　年　　　九　　　月　　二十九　　日
                      　　　　　   臺灣宜蘭地方法院刑事第四庭
                                　　　 法  官　辜　漢　忠
右正本證明與原本無異。
如不服本判決，應於判決送達後十日內，向本院提出上訴狀。（需附繕本）
                                       書記官  林  秀  麗
中　　　華　　　民　　　國　　九十三　　年　　　九　　　月　　三十  　　日
附錄本案論罪科刑法條全文：
毒品危害防制條例第十條
施用第一級毒品者，處六月以上五年以下有期徒刑。
施用第二級毒品者，處三年以下有期徒刑。
